【裁判字號】    98,抗,420
【裁判日期】    980505
【裁判案由】    聲請再審
【裁判全文】
臺灣高等法院民事裁定                   98年度抗字第420號
抗  告  人  乙○○
代  理  人  許坤立律師
            郭香吟律師
上列抗告人與相對人甲○○間聲請再審事件，抗告人對於中華民
國98年1月7日臺灣臺北地方法院97年度審聲再字第3號裁定提起
抗告，本院裁定如下：
    主  文
抗告駁回
抗告訴訟費用新臺幣壹仟元由抗告人負擔。
    理  由
一、按民事訴訟法第496條第1項第1款所謂適用法規顯有錯誤，
    應以確定裁定違背法規或現存判例解釋者為限，並不包括漏
    未斟酌證據及認定事實錯誤之情形 (最高法院57年台上字第
    1091號及63年台上字第880判例參照)。
二、本件抗告人在原法院聲請再審意旨略以：相對人僅提出戶籍
    謄本，無從認定其就請求及假扣押之原因已盡釋明義務，是
    原法院民國 (下同)97 年3月3日97年度裁全字第1749號確定
    裁定 (下稱原確定裁定)准相對人對伊之財產在新台幣 (下
    同)60 萬元範圍內為假扣押，顯有違民事訴訟法第526條第2
    項規定及最高法院94年度台抗字第665號、96年度台抗字第
    543號裁定；又相對人曾以同一事由向原法院聲請准對伊之
    財產在300萬元範圍內為假扣押，雖經原法院97年度裁全字
    第3519號裁定予以准許，惟嗣經本院97年度抗字第1374號裁
    定予以廢棄，益見原確定裁定適用上開法規顯有錯誤云云。
三、惟查，原確定裁定既已認定：「本件債權人 (指相對人)就
    其所主張之請求及假扣押原因，除已提出戶籍謄本影本等件
    外，復據陳明願供擔保以補釋明之不足」，並適用民事訴法
    第526條第3項之規定，准相對人供擔保為假扣押，足見原確
    定裁定係認定相對人業已釋明，則其適用民事訴訟法第526
    條第3項之規定，並無錯誤。況查，經本院調取原確定裁定
    全卷查明發現相對人向原法院聲請假扣押時，所提出資料除
    戶籍謄本外，尚有原執行法院97年2月1日函文暨附件分配表
    ，是原法院認定相對人所提出之上開證據，已就其請求及假
    扣押之原因予以釋明，充其量僅涉及其認定事實是否妥適問
    題，揆諸首揭說明，其適用法規並無錯誤，抗告人自不得據
    為民事訴訟法第496條第1項第1款所規定之再審事由。至最
    高法院94年度台抗字第665號、96年度台抗字第543號裁定及
    本院97年度抗字第1374號裁定，經核均非屬現存判例，依首
    揭說明，抗告人亦不得據為民事訴訟法第496條第1項第1款
    所規定之再審事由。從而，原裁定駁回抗告人所為再審之聲
    請，並無不合，抗告意旨仍執前詞指摘原裁定不當，聲明廢
    棄，為無理由。
四、爰依民事訴訟法第495條之1、第449條第1項、第95條、第78
    條，裁定如主文。
中    華    民    國    98    年    5     月    5     日
                    民事第六庭
                        審判長法  官  林鄉誠
                              法  官  梁玉芬
                              法  官  許紋華
正本係照原本作成。
不得再抗告。
中    華    民    國    98    年    5     月    6     日
                              書記官  潘大鵬


司法院資訊處製作；財團法人民間司法改革基金會備份。
